【裁判字號】    92,自,295
【裁判日期】    921031
【裁判案由】    傷害
【裁判全文】
臺灣高雄地方法院刑事判決                          九十二年度自字第二九五號
    自  訴  人  戊○○
    被      告  丁○○
    被      告  丙○○
右列被告因傷害案件，經自訴人提起自訴，本院判決如左︰
    主  文
丁○○、丙○○共同傷害人之身體，丁○○處拘役伍拾日，丙○○處拘役伍拾玖日，
如易科罰金，均以參佰元折算壹日。
    事  實
一、丁○○為中華警安保全股份有限公司岡山營業處處長，丙○○為客服部經理，戊○○為工程技術員。於民國九十二年四月二十五日上午九時三十分許，丁○○、
    丙○○、戊○○及上開公司其他人員在高雄縣岡山鎮○○○路五三號辦公室開會
    ，丁○○與丙○○不滿戊○○開會時之態度，竟共同基於傷害之犯意聯絡，丁○○先衝向戊○○座位，抱住戊○○身體，丙○○握拳毆打戊○○頭部及身體，致
    使戊○○受有頭部外傷、右眉弓、眼眶血腫（一至二公分）、左手臂抓傷三處（
    共四至五公分）之傷害。
二、案經戊○○向本院提起自訴。
    理  由
一、起訴程序部分：本件於自訴人戊○○提起自訴後，刑事訴訟法第三百十九條第二
    項修正增訂：「自訴之提起，應委任律師行之」之規定，而前開規定，依刑事訴
    訟法施行法第七條之二規定，自九十二年九月一日施行，本件自訴係於九十二年
    八月十三日提起，在前開修正條文施行之前，依當時刑事訴訟法規定，自訴人起
    訴之程式合於法律規定，依刑事訴訟法施行法第七條之三但書規定，其效力不受
    影響，本院自應予以受理並為實體判決，合先敘明。
二、認定事實部分：訊據被告丙○○對於右揭毆打自訴人之事實自白不諱，惟辯稱：
    是阻止自訴人打人，後來氣不過，才出手打自訴人，是自訴人先動手的云云；被
    告丁○○亦辯稱：我跟本沒有動手云云。惟查右揭事實，有下列證據為證：
  (一)證人即兩造同事甲○○於審理時證稱：「我只看到丙○○打自訴人，丁○○沒有
    打人，但有推自訴人，並從正面抱住自訴人，丙○○衝過來毆打自訴人。」、「
    丁○○向前推自訴人一把後，就抱住自訴人，後來丙○○就上來毆打自訴人。」
    等語（詳見本院九十二年十月二十日審判筆錄），核與右揭事實相符。
  (二)證人亦為兩造同事乙○○於本院審理時證稱：「當日開會不知道什麼原因主管丁○○與自訴人發生衝突，可能是因為工作上問題，當時自訴人坐在我旁邊，自訴
    人有摔工作日誌簿，但不知道什麼原因，桌子翻倒了，丙○○有衝過來，當時情
    況很混亂，丁○○也在現場，我只知道丁○○有抱住自訴人，但我不知道丁○○
    有無打自訴人。」等語（詳見本院九十二年十月二十日審判筆錄），亦與右揭事
    實相符。
  (三)復有自訴人提出而為被告承認真正之國軍岡山醫院、乃榮醫院出具之診斷證明書
    二件附卷可參。
  (四)被告丙○○自白核與前開證據顯示之事實相符，依刑事訴訟法第一百五十六條第
    一項及第二項規定，自得採為證據。
  (五)綜上所述，被告所辯顯係卸責之詞，不足採信。本件事證明確，被告犯行已堪認
    定，應依法論科。
三、論罪科刑部分：核被告二人所為，係犯刑法第二百七十七條第一項之傷害罪。被
    告二人就前開犯行，有犯意之聯絡及行為之分擔，皆為共同正犯。審酌被告二人
    均無前科，素行尚稱良好，惟身為自訴人主管，僅因工作溝通細故，不思以妥善
    領導管理方式解決問題，反而出手毆打自訴人，造成自訴人受傷，傷勢非輕，被
    告訴諸暴力手段，犯後又不思悔悟，未與自訴人和解，竟簽請公司將自訴人撤職
    ，實不足取，被告丁○○係抱住自訴人，被告丙○○則為毆打行為之實施者等一
    切情狀，分別量處如主文所示之刑，並均諭知易科罰金折算標準，以資警惕。
據上論斷，應依刑事訴訟法第三百四十三條、第二百九十九條第一項前段，刑法第二
十八條、第二百七十七條第一項、第四十一條第一項，罰金罰鍰提高標準條例第一條
前段、第二條，判決如主文。
中      華      民      國    九十二    年      十      月    三十一    日
                                    臺灣高雄地方法院刑事第四庭
                                        審判長法  官  陳明富
                                              法  官  李代昌
                                              法  官  陳業鑫
右正本證明與原本無異。
如不服本判決，應於送達後十日內，向本院提出上訴狀。
                                              書記官  陳素徵
中      華      民      國    九十二    年      十      月    三十一    日
附錄本判決論罪之法條全文
刑法第二百七十七條條第一項
傷害人之身體或健康者，處三年以下有期徒刑、拘役或一千元以罰金。


司法院資訊處製作；財團法人民間司法改革基金會備份。
